---
title: "Reporte SMAP SULFURO"
author: "Eduardo Jara Alfaro"
date: "02-11-2020"
output: html_document
---

```{r setup, include=FALSE}
knitr::opts_chunk$set(echo = TRUE)

library(ggplot2)
library(factoextra)
library(NbClust)
library(reshape2)
library(plotly)
library(stringr)
library(dplyr)

# rm(list = ls())
```

## Criterios

Definición de criterios de mantenimiento:

1. Que no exista data al menos de 1 mes del sensor en la base de datos o el SI.
2. Que la batería se encuentre bajo el 10%
3. Que exista muy baja conectividad o tasa de transmisión
4. Que el sensor, es su espectro, muestre un comportamiento defectuoso

```{r mant, echo=TRUE}
mantenimiento <- factor(c("sin datos 1 mes", "baja conectividad", 
                          "bateria < 10%", "sensor defectuoso"))
```


## Load data

Cargar la data importada via mongodb del mes completo de Octubre. Se carga lista de direcciones MAC
asociadas a los sensores en csv

```{r load, echo=TRUE}
load("Data/dataOctubre.Rda")

# Read key, measurements, date and idler 
df <- data.frame(key = substr(data[,2],7,27) , NUM = 0, data[,3][,-1], 
                 date  = data[,4], idler = data[,5])

MAC <- read.csv("Data/dmiMAC2020.csv")[1:1200,c(1,2)]

```

## Preprocessing data

Preparación de la data:

```{r Nas, echo=TRUE}

# Asignar valor etiqueta por key
for (i in 1:length(MAC$key)) {
  index <- which(as.character(df$key)==as.character(MAC$key[i]))
  df[index,"NUM"] <- as.numeric(substr(MAC$numDMI[i],3,6))
} 

# Casos con al menos un NA como variable y su promedio 
(sum(!complete.cases(df[4:67]))*100)/dim(df[4:67])[1]

# Dataframe de datos completos
complete <- data.frame(NUM = as.numeric(substr(MAC$numDMI,3,6)), 
                       NAS = 0, DAT = 0)

#Casos con NAs
TNas <- table(df[!complete.cases(df[4:67]),2])
for (j in 1:length(TNas)) {
  dmi <- as.numeric(names(TNas[j]))
  complete$NAS[dmi] <- TNas[[j]]
} 

#Casos completos
CNas <- table(df[complete.cases(df[4:67]),2])
for (j in 1:length(CNas)) {
  dmi <- as.numeric(names(CNas[j]))
  complete$DAT[dmi] <- CNas[[j]]
} 


```

## Criterio 1: Sin datos

Se regenera dataframe con primer criterio, obteniendo los sensores que en 1 mes completo
no se ha ningún dato

```{r crit1, echo=TRUE}

# Cantidad de Sensores con al menos 1 dato (completo o incompleto) en Octubre
length(CNas)

# Reporte por criterio 1: sin datos en 1 mes
setdiff(substr(MAC$numDMI,3,6), str_pad(names(CNas), 4, pad = "0"))
REPORTE <- MAC[-as.numeric(names(CNas)),]
REPORTE$Criterio <- mantenimiento[1]

```



## Criterio 2: Baja transmisión

A partir del criterio dos se busca obtener datos con muy baja transmisión en un mes. Se obtiene
grafico en ggplot para ver la transmisibilidad general de los sensores
```{r transmision, echo=TRUE}

# Casos totales 
complete$TOTAL <- complete$NAS + complete$DAT
# Filtrar casos con mediciones
complete <- filter(complete, TOTAL > 0)

complete.long <- melt(complete, id = "NUM", measure = c("NAS", "TOTAL"))
g <- ggplot(complete.long, aes(NUM, value, colour = variable)) 
g + geom_point(pch = 16, size = 1.5, alpha=0.4)  + geom_line() +
  labs(title="Octubre SMAP Sulfuro", y="Frecuencia", x="Número Sensor AA-") +
  theme(plot.title = element_text(hjust = 0.5)) +
  coord_cartesian(xlim = c(0,1200)) + geom_smooth(method = "lm", se = FALSE)


```

Se obtiene un valor promerio de aprox 250 mediciones/mes. Lo cual equivale a 

$250 \frac{mediciones}{mes} = 8.33\frac{mediciones}{día} =  2.88\frac{horas}{medicion}$

Se considerará para mantenimiento que **la tasa de transmisión sea menor a 10 transmisiones/mes**

Se obtiene que la menor tasa de transmisiones la obtienen los siguientes sensores

```{r cri2, echo=TRUE}
complete[complete$TOTAL<10,]
REPORTE2 <- MAC[complete[complete$TOTAL<10,1],]
REPORTE2$Criterio <- mantenimiento[2]
```



## Criterio 3: Baja batería

Se agrupan los sensores por su numero y se obtiene el promedio de las bateria. Se considerará
para mantenimiento los sensores con batería menor al 10% y valores NA


```{r cri3, echo=TRUE, warning=FALSE}

df %>% group_by(NUM) %>% 
  summarise(avg = mean(batt_percentage, na.rm = TRUE)) %>% {. ->> b }

ggplot(b, aes(NUM, avg)) + geom_point(alpha = 0.6, col = ifelse(b$avg < 10,'red','green')) + 
  geom_smooth(method = "lm") + theme(plot.title = element_text(hjust = 0.5)) +
  labs(title="Batería Octubre SMAP Sulfuro", y="Bateria %", x="Número Sensor AA-") 


b[b$avg<10 | is.na(b$avg),]
REPORTE3 <- MAC[as.matrix(b[b$avg<10 | is.na(b$avg),1]),]
REPORTE3$Criterio <- mantenimiento[3]


```


## Criterio 4: Sensor defectuoso

```{r cri4,echo=TRUE}

df2 <- aggregate(df[, 4:67], list(df$NUM), mean, na.rm = T)
df2 <- df2[complete.cases(df2),]

long <- melt(df2, id = "Group.1", measure = c(2:65))
g <- ggplot(long, aes(variable, value, colour = Group.1)) 
g  + geom_line(aes(group = Group.1), alpha = 0.3, size = 1) +
  labs(title="Promedio espectral por sensor, Octubre SMAP Sulfuro", y="Frecuencia", x="Número Sensor AA-XXXX", colour = "DMI") + theme(plot.title = element_text(hjust = 0.5), axis.text.x = element_text(angle=90, hjust=1, vjust = 1, size=5)) + scale_color_gradient(low = "blue", high = "lightblue")

```

Se observa sólo 1 sensor con valores fijos. Para hacer aún más grafico e interactivo, se utiliza
libreria plotly para rehacer el gráfico y visualizar los datos.

```{r plotly, echo=TRUE, warning=FALSE}
fig <- plot_ly(x=long$variable, y=long$value, 
               name = long$Group.1, type = 'scatter', mode = 'lines', line = list(width = 1))
fig
```
Como se observa en la figura, es el sensor 966 que se encuentra fijo en un valor alto, por lo cual
se deduce que se encuentra malo.

```{r crit4, echo=TRUE}
REPORTE4 <- MAC[966,]
REPORTE4$Criterio <- mantenimiento[4]
```

## Resumen

Luego, el total de sensores para realizar mantenimiento está dado por estas cuatro condiciones. 
Se genera reporte en xlsx

```{r reporte, echo=TRUE}
REPORT <- bind_rows(REPORTE, REPORTE2, REPORTE3, REPORTE4)
# Total sensores mantenimiento
dim(REPORT)[1]
# Porcentaje de disponibilidad actual
paste(sprintf("%.1f", (1 - dim(REPORT)[1]/1200)*100), "%")
# Generar reporte csv
readr::write_excel_csv(REPORT, file = "Reporte.csv" )
```
[REPORTE DISPONIBLE AQUI](https://github.com/LeerySpice/SMAP_oxido/blob/main/Reporte.csv)




```{r R966, include=FALSE, echo=TRUE}
means <- colMeans(df2[-1], na.rm = TRUE)
plot(1:64, means)

df2[df2[,1]==966,-1]

fig2 <- plot_ly(x=1:64, y=means, name = "means", type = 'scatter', mode = 'lines', line = list(width = 1))
fig2 <- fig2 %>% add_lines(x=1:64, y=as.matrix(df2[df2[,1]==966,-1]), name = "966",type = 'scatter', mode = 'lines', line = list(width = 1))
fig2 <- fig2 %>% add_lines(x=1:64, y=as.matrix(df2[df2[,1]==484,-1]), name = "484",type = 'scatter', mode = 'lines', line = list(width = 1))
fig2

```

